【裁判字號】    95,易,856
【裁判日期】    950920
【裁判案由】    竊盜
【裁判全文】
臺灣高雄地方法院刑事判決               95年度易字第856號
公  訴  人  臺灣高雄地方法院檢察署檢察官
被      告  甲○○
             戊○○
上列被告等因竊盜案件，經檢察官提起公訴（95年度偵字第9789
號）及移送併案審理（95年度偵字第14996 、16448 、16560 、
17005號），本院適用簡式審判程序判決如下：
    主  文
甲○○結夥三人於夜間侵入住宅竊盜，累犯，處有期徒刑捌月。
戊○○連續結夥三人於夜間侵入住宅竊盜，處有期徒刑壹年。扣
案之T 型扳手壹支沒收之。
    事  實
一、甲○○前於民國92年因竊盜、施用毒品案件，經本院判處有
    期徒刑5 月、8 月確定，經定執行刑為1 年，復因竊盜案件
    ，經本院判處有期徒刑6 月確定，與前開案件接續執行，而
    於94年6 月18日執行完畢。詎仍未知悔改，與鄭耀宗（由檢
    察官另行移送本院併案審理）、戊○○共同基於意圖為自己
    不法所有之犯意聯絡，於附表編號1 所示之時間、地點，侵
    入丙○○居住之屋內，徒手竊取同上編號所示之財物得手。
    嗣於同日23時20分許，經警於高雄縣大寮鄉○○村○○街前
    查獲。
二、戊○○承續上開竊盜之概括犯意，或單獨實行，或與許國統
    、呂哲勛，連續於附表編號2 ～5 所示之時間、地點，以附
    表所示之犯罪方式，竊取被害人溪寮國小、丁○○、己○○
    、乙○○所有同上附表所示之財物。並於附表所示之時間、
    地點為警查獲。
三、案經高雄縣政府警察局林園分局報請臺灣高雄地方法院檢察
    署檢察官偵查起訴及移送併案審理。
    理  由
壹、程序部分
    本件被告甲○○、戊○○所犯係死刑、無期徒刑、最輕本刑
    為3 年以上有期徒刑以外之罪，其於準備程序中就前揭被訴
    事實為有罪之陳述，經受命法官告知簡式審判程序之旨，並
    聽取公訴人、被告之意見後，本院認無不得或不宜改依簡式
    審判程序進行之處，爰依刑事訴訟法第273 條之1 第1 項、
    第284 條之1 ，裁定本件由受命法官獨任進行簡式審判程序
    ，合先敘明。
貳、實體部分
一、上揭事實，附表編號1 部分，業據被告甲○○於警詢、偵查
    及本院審理時及被告戊○○於本院審理時供認不諱，核與證
    人鄭耀宗、丙○○證述情節相符，並有贓物認領保管單、採
    證照片在卷可佐；附表編號2 ～5 部分，業據被告戊○○於
    警詢、偵查及本院審理時坦承不諱，核與證人許國統、黃銘
    宗、丁○○、呂哲勛、己○○及乙○○證述情節相符，並有
    贓物認領保管單、照片在卷可佐。被告甲○○、戊○○之自
    白與事實相符，其二人之竊盜犯行應堪認定。
二、新舊法律之比較─按刑法於94年2 月2 日修正公布，並於95
    年7 月1 日施行，而行為後法律有變更者，適用行為時之法
    律。但行為後之法律有利於行為人者，適用最有利於行為人
    之法律，刑法第2 條第1 項定有明文，而有關新舊法之比較
    ，應就罪刑有關之連續犯、累犯加重等暨其他法定加減原因
    （如身分加減）與加減例等一切情形，綜其全部罪刑之結果
    而為比較（最高法院95年第8 次刑事庭會議決議參照）。經
    查：
  (一)刑法第320 條之竊盜罪，法定刑得處銀元500 元以下罰金，
    據修正後刑法施行法增訂第1 條之1 ：「中華民國94年1 月
    7 日刑法修正施行後，刑法分則編所定罰金之貨幣單位為新
    臺幣。94年1 月7 日刑法修正時，刑法分則編未修正之條文
    定有罰金者，自94年1 月7 日刑法修正施行後，就其所定數
    額提高為30倍。但72年6 月26日至94年1 月7 日新增或修正
    之條文，就其所定數額提高為3 倍」及刑法第33條第5 款修
    正為：「主刑之種類如下：五、罰金：新臺幣1 千元以上，
    以百元計算之」等規定，是依修正後之法律，刑法第320 條
    之竊盜罪，所得科處之罰金刑最高為新臺幣15,000元、最低
    為新臺幣1,000 元；然依被告行為時之刑罰法律，即罰金罰
    鍰提高標準條例第1 條前段規定之提高倍數10倍及刑法第33
    條第5 款規定之罰金最低額1 元計算，該罪之罰金刑最高為
    銀元5,000 元，最低額為銀元10元，若換算為新臺幣，最高
    額雖與新法同為新臺幣15,000元，然最低額僅為新臺幣30元
    。因此，以被告行為時關於罰金刑之最低額較有利於被告。
  (二)被告行為後，刑法第56條連續犯之規定，業已公布刪除，此
    刪除雖非犯罪構成要件之變更，但顯已影響行為人刑罰之法
    律效果，自屬法律有變更，茲比較修正後已刪除連續犯之規
    定，則被告多次竊盜犯行各均獨立，應各別論以數罪而併合
    處罰，自較原刑法以連續犯論斷為重，應以行為時法律即舊
    法較有利於被告。
  (三)刑法第47條累犯之規定，新法施行前，過失再犯有期徒刑以
    上之罪，新法施行後，不再適用刑法第47條累犯加重其刑之
    規定，惟被告經核並非過失再犯，則無論修正前、或現行刑
    法第47條之規定，均應加重其刑。
  (四)綜合上述，揆諸前開決議，綜合被告二人全部罪刑之結果而
    為比較及刑法第2 條第1 項之規定，被告應適用行為時之刑
    法較為有利。
三、按T 型扳手為鐵製，質地堅硬，如持以攻擊人之身體，足以
    致人受傷，顯可供兇器使用。核被告戊○○所為，附表編號
    1 部分，係犯刑法第321 條第1 款、第4 款之結夥三人於夜
    間侵入住宅加重竊盜罪；附表編號2 部分，係犯刑法第321
    條第3 款、第2 款之攜帶兇器毀壞門扇加重竊盜罪；附表編
    號3 、4 部分，係犯刑法第320 條第1 項之普通竊盜罪；附
    表編號5 部分，係犯刑法第321 條第3 款之攜帶兇器加重竊
    盜罪。被告甲○○所為，係犯刑法第321 條第1 款、第4 款
    之結夥三人於夜間侵入住宅加重竊盜罪。被告甲○○、戊○○與鄭耀宗就附表編號1 之竊盜犯行，有犯意之聯絡及行為
    之分擔，均為共同正犯；被告戊○○就附表編號2 、4 之竊
    盜犯行，與許國統、呂哲勛分別有犯意之聯絡及行為之分擔
    ，均為共同正犯。被告戊○○所犯普通竊盜罪及加重竊盜罪
    ，時間緊接，犯罪構成要件相同，顯係基於概括犯意為之，
    應依刑法修正前之連續犯規定論以情節較重之結夥三人於夜
    間侵入住宅竊盜罪（以其參與犯罪之人數為3 人及犯罪之方
    法係於夜間侵入他人住宅，妨害他人居住安寧為情節較重之
    衡量），並加重其刑。被告甲○○前於92年因竊盜、施用毒
    品案件，經本院判處有期徒刑5 月、8 月確定，經定執行刑
    為1 年，復因竊盜案件，經本院判處有期徒刑6 月確定，與
    前開案件接續執行，而於94年6 月18日執行完畢，有台灣高
    等法院被告前案紀錄表在卷可按，其於5 年內故意犯本件有
    期徒刑以上之罪，為累犯，應依修正前刑法第47條規定加重
    其刑之。
四、爰審酌被告甲○○正值青壯，前因竊盜案件執行完畢，仍未
    見悔改，實應予重罰，被告戊○○，甫滿20歲，不思以合法
    途徑賺取所需，竟連續犯多次竊盜案，其中不乏加重竊盜情
    形，實無輕判之理，惟念及其等犯後坦承犯行，態度尚佳及
    所竊財物價值非鉅等一切情狀，分別量處如主文所示之刑，
    以示懲儆。被告戊○○犯附表編號2 竊盜案件所使用之T 型
    扳手，雖為其所有，惟業已丟棄，未經扣案，業據被告陳明
    在卷（本院卷第89頁），為免日後執行困難，爰不予宣告沒
    收；至被告犯附表編號5 竊盜案件所使用之T 型扳手，為其
    所有，供犯本件竊盜案件所用，應依刑法第38條第1 項第2
    款規定沒收之。
五、又公訴意旨以：被告戊○○意圖為自己不法之所有，於不詳
    時、地，竊取他人之桌上型砂輪機及封口機各2 台。得手後
    寄藏於劉榮發（所涉犯收受贓物部分另行起訴）位於高雄縣
    大寮鄉○○村○○路121 號之住處。因認被告另涉刑法第
    320 條第1 項之竊盜罪嫌。惟查：此部分業據被告堅決否認
    ，且檢察官並未提出遭竊被害人之相關資料，即乏積極證據
    認定被告有檢察官移送併案審理之竊盜犯行。此部分與附表
    編號1 ～5 所示論罪科刑之竊盜部分，即無連續犯之裁判上
    一罪關係，自應將此部分退由檢察官另行處理，併予敘明。
據上論斷，應依刑事訴訟法第273 條之1 第1 項、第299 條第1
項前段，刑法第2 條第1 項、第28條、修正前刑法第56條、刑法
第321 條第1 項第1 款、第4 款，修正前刑法第47條、刑法第38
條第1 項第2 款，判決如主文。
中    華    民    國    95    年    9    月    20     日
                    刑事第六庭  法  官  李  蓓
以上正本證明與原本無異。
如不服本判決，應於收受送達後10日內向本院提出上訴書狀（應
附繕本）。
中    華    民    國    95    年    9     月    20    日
                                書記官  何慧娟
附錄本案論罪科刑法條刑法第321 條中華民國刑法第321 條犯竊
盜罪而有左列情形之一者，處6 月以上、5 年以下有期徒刑：一
於夜間侵入住宅或有人居住之建築物、船艦或隱匿其內而犯之者
。
二  毀越門扇、牆垣或其他安全設備而犯之者。
三  攜帶兇器而犯之者。
四  結夥三人以上而犯之者。
五  乘火災、水災或其他災害之際而犯之者。
六  在車站或埠頭而犯之者。
前項之未遂犯罰之。
  附表：
┌──┬────┬──────┬──────┬───────────┬────┬────────┐
│編號│行為人  │  犯罪時間  │ 犯罪地點   │犯罪方式及被竊財物    │ 被害人 │查獲時間        │
│    │        │            │            │（新台幣元）          │        │查獲地點        │
│    │        │            │            │                      │        │                │
│    │        │            │            │                      │        │偵查字號        │
├──┼────┼──────┼──────┼───────────┼────┼────────┤
│1   │戊○○、│95年4月1日  │高雄縣大寮鄉│無故侵入後徙手竊取陳俊│丙○○  │95年04月01日23時│
│    │甲○○、│23時10分許  │中庄村四維路│文所有鐵鎚3支、鐵線剪1│        │20分許          │
│    │鄭耀宗  │            │228號屋內   │支、螺絲起子3支、板模 │        │高雄縣大寮鄉中庄│
│    │        │            │            │工具袋3個（價值約2450 │        │村民富街上      │
│    │        │            │            │元）                  │        │95偵9789號      │
├──┼────┼──────┼──────┼───────────┼────┼────────┤
│2   │戊○○  │95年4月9日18│高雄縣大寮鄉│由許國統在外把風，黃佳│溪寮國小│95年5月16日19時 │
│    │許國統  │時30分許    │溪寮村溪寮路│偉持其所有客觀上足為兇│        │20分            │
│    │        │            │69號溪寮國小│器之鐵製T 型扳手1 支破│        │高雄市小港區中安│
│    │        │            │內          │壞電腦教室門鎖後，入內│        │路720號對面之店 │
│    │        │            │            │搬取語言教學主控機1 台│        │面              │
│    │        │            │            │、電腦主機1 台、錄放音│        │95偵17005號     │
│    │        │            │            │座1 組、電腦螢幕1 組及│        │                │
│    │        │            │            │終端學習機7 組        │        │                │
├──┼────┼──────┼──────┼───────────┼────┼────────┤
│3   │戊○○  │95年5月7日18│高雄縣大寮鄉│徒手竊取被害人丁○○所│丁○○  │95年5月11日01時 │
│    │        │時0分       │中庄村民安街│有之錄放影機乙台      │        │10分            │
│    │        │            │250巷48號   │                      │        │林園分局中庄派出│
│    │        │            │            │                      │        │所              │
│    │        │            │            │                      │        │95偵14996號     │
├──┼────┼──────┼──────┼───────────┼────┼────────┤
│4   │戊○○  │95年5月23日 │高雄縣大寮鄉│共同徒手將己○○所有，│己○○  │95偵16448號     │
│    │呂哲勛  │16時        │會社村正氣路│放置於0385 -FB號自用小│        │                │
│    │        │            │35號前      │貨車上之電鑽1 組搬運至│        │                │
│    │        │            │            │呂哲勛所有之NC3 -790  │        │                │
│    │        │            │            │號重型機車上後，駛離現│        │                │
│    │        │            │            │場而竊取之。          │        │                │
│    │        │            │            │                      │        │                │
├──┼────┼──────┼──────┼───────────┼────┼────────┤
│5   │戊○○  │95年6月5日8 │高雄縣大寮鄉│以其所有之T 型板手竊得│乙○○  │95年6月18日15時 │
│    │        │時許        │大寮村大德路│被害人乙○○JTQ-385 號│        │50分            │
│    │        │            │11號前      │綠色重機車            │        │高雄縣大寮鄉內坑│
│    │        │            │            │                      │        │村仁德路14號前  │
│    │        │            │            │                      │        │  偵16560號     │
│    │        │            │            │                      │        │                │
└──┴────┴──────┴──────┴───────────┴────┴────────┘


司法院資訊處製作；財團法人民間司法改革基金會備份。
